# 关于决定利润分配和撤销利润分配所需手续？

提问人：yry3183 时间：2013-12-08 15:13:30
某公司A设一全资子公司B。年初，B公司期初存在大额未分配利润的事实，其股东A做出B进行利润分配的”决定“。A、B公司据该决定进行了会计处理。数月之后，B会计发现上年利润计算有误，调整后，B期初利润大幅减少，股东A遂出具关于B取消利润分配的“说明”，A、B均据该说明进行了账务调整。 请问， 1 、在会计处理上，公司股东做出的取消利润分配的”说明“，是否妥当？ 2 、在内控方面，公司股东做出的取消利润分配的”说明“，是否妥当，是否必须采取“决定”形式？ 3 、从CPA审计时取得的审计证据方面，B冲回利润分配的证据为”说明“，该证据是否符合充分、适当的要求？是否必须要求B重新提缴”决定“？ 事儿不大，但总有困惑，请各位大师指教！

回答人：chenyiwei
根据《公司法》第六十二条规定：“一人有限责任公司不设股东会。股东作出本法第三十八条第一款所列决定时，应当采用书面形式，并由股东签字后置备于公司。”因此对利润分配事项由股东作出决定是法定的程序。 既然当初利润分配采用了“股东决定”的形式，则现在撤销原先的决定，应履行与原先作出决定相同的程序。仅仅“说明”不具有撤销“决定”的效力。